臺灣臺南地方法院刑事判決　　　　　　　　　　　　　九十二年度訴字第九號
　　公　訴　人　臺灣台南地方法院檢察署檢察官
　　被　　　告　戊○○
　　指定辯護人　乙○○
　　被　　　告　甲○○
　　選任辯護人　曾仁勇
右列被告因違反槍砲彈藥刀械管制條例等案件，經檢察官提起公訴（九十二年度偵字
第三三七三號），併於審理中追加被告王增昆（九十二年度公訴蒞庭字第一四一號）
，本院判決如左：
    主  文
戊○○未經許可寄藏手槍，處有期徒刑柒年，併科罰金新臺幣壹拾萬元，罰金如易服
勞役，以新台幣玖佰元即銀元參佰元折算壹日。褫奪公權伍年。扣案制式手槍壹支（
槍枝管制編號：000000000號、含彈匣壹個），沒收；又以加害生命身體之
事，恐嚇他人致生危害於安全，處有期徒刑拾月。應執行有期徒刑柒年陸月，併科罰
金新臺幣拾萬元，罰金如易服勞役，以新台幣玖佰元即銀元參佰元折算壹日。褫奪公
權伍年。扣案制式手槍壹支（槍枝管制編號：000000000號、含彈匣壹個）
沒收。
王增昆無罪。
    事  實
壹、有罪部份
一、戊○○明知梁萬春（已歿，另已由檢察官為不起訴處分）於民國八十七年五、六
    月間某日，在台南縣善化鎮蘇厝河堤公園旁處，所交付寄放之巴西ＴＡＵＲＵＳ
    廠ＰＴ九二ＡＦ型口徑九ｍｍ（九×一九ｍｍ）之制式半自動手槍，槍號為「Ｔ
    ＵＥ一四八一一九」槍枝一枝及子彈九顆，係槍砲彈藥刀械管制條例所列管之槍
    彈，竟未經許可而持往台南縣安定鄉蘇厝村某處以塑膠袋包裝後藏放之。
二、戊○○與現任台南縣安定鄉鄉民代表會副主席之王榮華原係朋友關係，惟兩人因
    過年春節期間，賭場之利益分配不均，引發戊○○之不滿。詎戊○○竟基於恐嚇
    之犯意，先於九十二年三月十日凌晨二時許，駕駛車號二Ｊ─四六二二號自用小
    客車並持上開槍枝及子彈，前往王榮華位在台南縣安定鄉蘇厝三一一號之三之住
    處（兼服務處），朝該住處之大門及服務處招牌開三槍（其中一顆擊中招牌，另
    兩顆則擊中大門）後揚長離去。戊○○於離去後仍心生未平，於當日凌晨四時三
    十分許，復接續上開恐嚇之犯意，駕駛上開車輛返回王榮華之住處，再度朝該住
    處之大門開四槍洩憤，致生危害於王榮華等人之安全。旋即駕車至台南市○○路
    「威尼斯汽車賓館」六０二號房投宿。嗣於翌日（十一日）凌晨四時許，戊○○
    於上開犯罪未發覺前，自動持前開槍枝（含彈匣一個）及子彈兩發，至台南縣警
    察局善化分局自首，並帶同警方前往台南市○○路查獲空彈殼兩個後，始查獲上
    情。
三、案經台南縣警察局善化分局報告臺灣臺南地方法院檢察署檢察官偵查起訴。
    理  由
一、右揭犯罪事實，迭據被告戊○○於警訊時、偵查中及本院準備期日中坦承不諱，
    核與被害人即證人王榮華、丁○○於警訊時與審理中指述之情節相符。並有上開
    槍枝及子彈兩顆扣案可證。而上開槍枝經送驗結果，認係巴西ＴＡＵＲＵＳ廠Ｐ
    Ｔ九二ＡＦ型口徑九ｍｍ（九×一九ｍｍ）之制式半自動手槍，槍號為「ＴＵＥ
    一四八一一九」，槍管內具有陸條右旋來復線，機械性能良好，認具殺傷力；另
    送鑑定子彈二顆，認均係口徑九ｍｍ（九×一九ｍｍ）之制式子彈，認均具殺傷
    力；再者，警方將在王榮華住處所採集之彈頭碎片及彈殼送驗結果，認定確係上
    開槍枝所擊發無誤，亦此有內政部警政署刑事警察局九十二年六月六日刑鑑字第
    ０九二００四０六四六號槍彈鑑定書一份在卷足憑，足徵被告之自白與事實相符
    。被告雖於本院審理中否認犯罪，辯稱：三月十日凌晨到王榮華住處開槍的不是
    我，我承認凌晨四時三十分那次是我開的槍，我同樣是拿那把槍，但那槍不是我
    的。槍是甲○○的，不是我的云云。應係事後卸責之詞，不足採信。事證明確，
    其犯行堪予認定。
二、核被告所為，係犯槍砲彈藥刀械管制條例第七條第四項未經許可寄藏制式手槍罪
    、同法第十二條第四項未經許可寄藏制式子彈罪（檢察官誤引用為持有），刑法
    第三百零五條之恐嚇危害安全罪。被告同時寄藏制式手槍及子彈之行為，屬一行
    為觸犯數罪名之想像競合犯，應依刑法第五十五條規定，從重依槍砲彈藥刀械管
    制條例第七條第四項未經許可寄藏制式手槍罪處斷。被告同日凌晨短時間內之多
    次開槍射擊行為，均係出於單一犯意，皆屬當次恐嚇犯行之一部，為接續行為，
    應不另論罪，公訴意旨認係連續犯行，尚有未洽，併予明。被告所犯上開未經
    許可寄藏手槍與恐嚇等二罪間，犯意各別，罪名互異，應分論併罰。被告於犯罪
    後犯罪未被有偵查權之公務員或機關發覺前，向警察機關自首坦承犯行，進而接
    受裁判，並報繳其持有之全部槍彈，有警訊筆錄載明可稽，依槍砲彈藥刀械管制
    條例第十八條第一項前段及刑法自首之規定減輕其刑。爰審酌被告曾有違反槍砲
    彈藥刀械管制條例、公共危險等前科，有臺灣高等法院被告全國前案紀錄表一份
    在卷可參，其未經許可寄藏槍彈，又持以恐嚇他人犯罪，危害社會治安甚鉅，犯
    罪後供詞反復，及被告之生活狀況、智識程度、犯後態度等一切情狀，量處如主
    文所示之刑，並定執行刑且就併科罰金部分諭知易服勞役之折算標準。
三、扣案制式手槍壹支（槍枝管制編號：000000000號、含彈匣壹個），屬
    違禁物，應依刑法第三十八條第一項第一款之規定予以沒收。被告所犯係持槍恐
    嚇之暴力型犯罪，依犯罪性質有褫奪公權之必要，併予宣告褫奪公權五年。
貳、無罪部份
一、追加公訴意旨另以：
１、甲○○、戊○○（業已提起公訴，現為  貴院合議庭審理中）明知梁萬春（已歿
    ，另經檢察官為不起訴處分）於民國八十七年五、六月間某日，在臺南縣善化鎮
    蘇厝河堤公園旁處，所交付予戊○○之巴西ＴＡＵＲＵＳ廠ＰＴ九二ＡＦ型口徑
    九ｍｍ（九ｘ一九ｍｍ）之制式半自動手槍，槍號為「ＴＵＥ一四八一一九」槍
    枝一枝及子彈九顆，係槍砲彈藥刀械管制條例所列管之槍彈，竟未經許可而持有
    之，並於九十二年三月十日凌晨四時三十分前某時某分，在臺南縣安定鄉蘇厝內
    公園，將上開槍枝交給戊○○持有，以作為至臺南縣安定鄉代表會副主席王榮華
    之住處開槍恐嚇之用。
２、甲○○因不滿現任臺南縣安定鄉鄉民代表會副主席之王榮華，竟基於恐嚇之概括
    犯意，於九十二年三月十日凌晨二時三十分許，先持上開槍枝，前往王榮華位在
    臺南縣安定鄉蘇厝三一一號之三之住處（兼服務處），朝該住處之大門及服務處
    招牌開三槍（其中一顆擊中招牌，另兩顆則擊中大門）後揚長離去。
３、甲○○又與戊○○承前共同恐嚇之概括犯意，先由甲○○取出上開持有之槍彈，
    於九十二年三月十日凌晨四時三十分前某時某分，在臺南縣安定鄉蘇厝內公園內
    ，交付給戊○○持有，以作為戊○○至臺南縣安定鄉代表會副主席王榮華之住處
    開槍恐嚇之用，甲○○則至在王榮華之住處附近負責接應，嗣戊○○於當日凌晨
    四時三十分許，至王榮華之住處大門開四槍洩濆，旋即由甲○○駕車接應逃離。
    甲○○為免上開事件牽連，竟為逃避刑事責任，而唆使戊○○於上開犯罪未發覺
    前，自動持前開槍枝（含彈匣一個）及子彈兩發，至臺南縣警察局善化分局出面
    頂替自首，嗣於  貴院合議庭審理中，戊○○因不滿甲○○未如約交付安家費，
    始供出上情。因認被告甲○○犯有違反槍砲彈藥刀械管制條例第七條第四項未經
    許可寄藏手槍、第十二條第四項與刑法第三百零五條恐嚇等罪云云。
二、按共同被告所為不利於己之供述，依刑事訴訟法第一百五十六條第二項之規定，
    雖仍應調查其他必要證據，以察其是否與事實相符。其目的乃欲以補強證據以擔
    保其陳述之真實性，故此所謂之補強證據，係指除共同被告之供述外，其他足以
    證明該陳述具有相當真實性之證據而言。（87年度台上字第2006號判決要旨參照
    ）又按犯罪事實，應依證據認定之，無證據不得推定其犯罪事實，又不能證明被
    告犯罪者，應諭知無罪之判決，刑事訴訟法第一百五十四條、第三百零一條第一
    項分別定有明文。
三、經查，本件公訴人認被告甲○○涉有違反槍砲彈藥刀械管制條例第七條第四項、
    第十二條之未經許可持有制式手槍與子彈罪與刑法第三百零五條之恐嚇危害安全
    罪，無非以共同被告戊○○供述之證詞、證人王榮華與丁○○夫妻之證述與扣案
    之前揭手槍子彈與鑑定意見書等為論據。惟查，證人即共同被告戊○○，自警訊
    時、偵查中迄本院九十二年九月二日準備程序中訊問時均坦承係自己一人前往被
    害人王榮華住處開槍恐嚇等情，未供陳被告甲○○共犯或教唆之相關事實。且其
    於警訊時與檢察官偵查訊問中所供述之行為人、時、地及擊發數等情節均屬相符
    一致而未矛盾。此供述即具可信性。況且，於警訊時訊之「你去王榮華住處開槍
    射擊是何人教唆的？」答：「沒有人教唆是我自己所為。」再訊之：「你去王榮
    華住處開槍有無人知道或看到？」答：「沒有人知道及看到。」等語。至檢察官
    偵查中亦特別訊之「本案有無其他人指使你向他開槍？」答：「無，只有我一人
    去。」等語。益足認被告於警訊及偵查時之供述情節應有可信。迨九十二年十月
    十五日審判期日中被告戊○○始翻異前供，供稱；「三月十日凌晨到王榮華住處
    開槍的不是我，我承認凌晨四時三十分那次是我開的槍，我同樣是拿那把槍，但
    那槍不是我的。」、「槍是甲○○的，不是我的。」、「是甲○○交給我的，要
    我說槍是梁萬春交給我的。」、「被告答是在蘇厝莊內公園內交給我的，是當日
    凌晨四時許甲○○交給我的。」、「因為甲○○打電話告訴我說他要找王榮華吵
    架，我當時在臺南，他叫我回來，甲○○將槍交給我，他沒有叫我去王榮華家開
    槍，我想說他把槍交給我就是叫我去開槍，我也不知道他兩點多有去王榮華家開
    槍。」等語。核與其在偵查中所供稱：「九十二年三月十日凌晨二點我開２Ｊ─
    四六二二號小客車到安定鄉蘇厝村三一一號王榮華住處開三槍，那時是朝大門開
    二槍服務處招牌一槍，之後又因為生氣再於同日淩晨三點四十五分用相同方式朝
    鐵門開四槍。」、「約八十七年五、六月間在蘇厝河堤公園邊，梁萬春交給我一
    支槍及九顆子彈。」等情。前後供述情節嚴重矛盾。又於審理中檢察官主詰問時
    ，證稱：甲○○拿一支貝瑞塔手槍及九顆子彈給我；開了四槍等語。嗣於辯護人
    反詰問時竟翻稱：他是六顆子彈給我，開了四槍等語。益見被告戊○○供詞之不
    可信。且被告戊○○亦供承與被告甲○○確有債務糾紛。故難免挾怨訣陷。共同
    被告戊○○於審判中之證述是否可信，即非無疑，依前開最高法院判決意旨，應
    待補強證據擔保其真實性。但查，證人即被害人王榮華、丁○○於警訊時至偵查
    中，始終未能確切指證被告甲○○有共犯持有槍彈與恐嚇之犯行。僅指稱被告甲○○有於九十二年三月十日凌晨三時五十五分許有打電話至伊家問王榮華在不在
    之事實。但不能據此即推斷被告甲○○有前揭持槍射擊恐嚇之犯行。雖王榮華於
    審判期日之詰問中，證稱：「案發幾日前，約壹個星期，甲○○在某個檳榔攤持
    槍挾持壹個人，我叫他不要這樣，同樣是同村的人，叫他回去，後來因為這個案
    子，我到臺南地檢署作證就一個人傷害致死案子，我們一起去作證，早上作證，
    下午一點他到我家，去我家開槍的事，是他叫戊○○出來頂替，叫我放他一馬，
    我太太也在場，後來我是要放過他，因選舉不要結恩怨，後來他在善化鎮一家碳
    烤店遇到我，還罵抓耙，我打小報告。」等語，但此仍僅係證述被告甲○○於審
    判外之自白。尚不能作為被告犯罪事實認定之證據。是以本件檢察官於對於追加
    起訴事實所舉之前揭被告戊○○不利於被告甲○○之供述，既有矛盾，又無其他
    補強證據，以證明其供述之真實性。是以本件尚不能證明被告甲○○有未經許可
    持有槍彈之犯罪。自不能單憑所舉「手槍及子彈之鑑定意見書」，即認定被告甲○○有何持有槍彈之犯行。綜上所述，參互印證，本件依調查所得證據尚不足證
    明被告甲○○確有違反槍砲彈藥刀械管制條例與恐嚇等之犯行，此外復查無其他
    積極證據足資證明被告甲○○有右述犯行，揆諸首開說明，犯罪尚屬不能證明，
    爰為無罪之諭知。
據上論斷，應依刑事訴訟法第二百九十九條第一項前段、第三百零一條第一項，槍砲
彈藥刀械管制條例第七條第四項、第十二條第四項、第十八條第一項前段，刑法第十
一條前段、第五十五條、第三百零五條、第五十一條第五款、第四十二條第二項、第
三十七條第二項、第六十二條但書、第三十八條第一項第一款，罰金罰鍰提高標準條
例第二條，現行法規所定貨幣單位折算新臺幣條例第二條，判決如主文。
本案經檢察官丙○○到庭執行職務。
中    華    民    國      九十三    年      二      月      十九        日
                                  臺灣臺南地方法院刑事第三庭
                                      審判長法  官  蘇義洲
                                            法  官  徐文瑞
                                            法  官朱中和
右正本證明與原本無異。
如不服本判決，應於判決送達後十日內向本院提出上訴狀( 應附繕本 )。
                                            書記官  陳著振
中    華    民    國      九十三    年      二      月      二十        日
附錄本案論罪科刑法條全文：
槍砲彈藥刀械管制條例第七條：
未經許可，製造、販賣或運輸火砲、肩射武器、機關槍、衝鋒槍、卡柄槍、自動步槍
、普通步槍、馬槍、手槍或各類砲彈、炸彈、爆裂物者，處死刑、無期徒刑或七年以
上有期徒刑；處徒刑者，併科新台幣三千萬元以下罰金。
未經許可，轉讓、出租或出借前項所列槍砲、彈藥者，處無期徒刑或五年以上有期徒
刑，併科新台幣一千萬元以下罰金。
意圖供自己或他人犯罪之用，而犯前二項之罪者，處死刑或無期徒刑；處徒刑者，併
科新台幣五千萬元以下罰金。
未經許可，持有、寄藏或意圖販賣而陳列第一項所列槍砲、彈藥者，處五年以上有期
徒刑，併科新台幣一千萬元以下罰金。
第一項至第三項之未遂犯罰之。
槍砲彈藥刀械管制條例第十二條：
未經許可，製造、販賣或運輸子彈者，處一年以上七年以下有期徒刑，併科新台幣五
百萬元以下罰金。
未經許可，轉讓、出租或出借子彈者，處六月以上五年以下有期徒刑，併科新台幣三
百萬元以下罰金。
意圖供自己或他人犯罪之用，而犯前二項之罪者，處三年以上十年以下有期徒刑，併
科新台幣七百萬元以下罰金。
未經許可，持有、寄藏或意圖販賣而陳列子彈者，處五年以下有期徒刑，併科新台幣
三百萬元以下罰金。
第一項至第三項之未遂犯罰之。
刑法第三百零五條：
以加害生命、身體、自由、名譽、財產之事，恐嚇他人致生危害於安全者，處二年以
下有期徒刑、拘役或三百元以下罰金。
